【裁判字號】    89,易,813
【裁判日期】    890630
【裁判案由】    竊盜
【裁判全文】
臺灣屏東地方法院刑事判決                          八十九年度易字第八一三號
    公  訴  人  臺灣屏東地方法院檢察署檢察官
    被      告  甲○○
右列被告因竊盜案件，經檢察官提起公訴（八十九年度偵字第三四六號），本院判決
如左：
     主  文
甲○○竊盜，處拘役伍拾日。
     事  實
一、甲○○意圖為自己不法之所有，基於竊盜之故意，於民國八十九年一月五日下午
    十五時三十分許，在屏東市○○路二四四號前走廊，竊取丙○○所飼養之巴丹鳥
    一隻（價值約新台幣二萬元），得手後旋即售予不知情之乙○○（經檢察官不起
    訴處分確定），嗣經警循於同年一月七日，在屏東縣萬丹鄉○○路一四三之二
    號乙○○所經營之鳥園內查獲。
二、案經屏東縣警察局屏東分局移送台灣屏東地方法院檢察署檢察官偵查起訴。
     理  由
一、訊據被告甲○○矢口否認右揭犯行，辯稱：被告並未竊取巴丹鳥，亦未販賣巴丹
    鳥予乙○○云云。惟查被告將該巴丹鳥攜至乙○○之鳥園時，係騎乘牌號ＷＲＯ
    ─一三六號機車，並於兜售時自稱係屏東市民生家商夜校生「張偉進」等情，業
    據證人乙○○到庭結證指認在場之被告確為賣其巴丹鳥之人無訛，而乙○○與被
    告並無宿怨，衡無任意誣陷之理；又乙○○於購買巴丹鳥時，因出售者未帶身分
    證件，乃以紙條記下其機車牌號，並由出售者在紙條上署名「張偉進」一節，亦
    有該紙條附卷足佐；再本件係經被害人丙○○在乙○○所經營之鳥店發現其遭竊
    之巴丹鳥，在乙○○之說明下，警方乃依該機車牌號查詢機車所有人為被告之母
    陳豔娥，亦經乙○○、丙○○在警、偵訊供述明確；而陳豔娥與被告之父張金龍
    在偵訊則均供述上開機車並未借予他人使用等情，凡此均足徵被告即為化名「張
    偉進」之人，被告空言否認，洵不足採，此外，並有贓物保領結一紙在卷可憑，
    事證明確，被告犯行堪以認定。
二、核被告所為係犯刑法第三百二十條第一項之普通竊盜罪。茲審酌被告圖利行竊之
    動機、目的、手段、所生危害、飾詞否認等情及其他一切情狀，量處如主文所示
    之刑。
據上論斷，應依刑事訴訟法第二百九十九條第一項前段，刑法第三百二十條第一項、
，罰金罰鍰提高標準條例第一條前段，判決如主文。
中      華      民      國      八十九      年      六    月  三十      日
                                      臺灣屏東地方法院刑事第二庭
                                          法  官    蕭世昌
右正本證明與原本無異。
對於本判決如有不服應於收受送達後十日內向本院提出上訴書狀上訴於台灣高等法院
高雄分院並按他造當事人之人數附具繕本。
                                          書記官   曾文玲
中      華      民      國      八十九      年      六    月  三十      日
附錄本判決論罪之法條：
刑法第三百二十條第一項：意圖為自己或第三人不法之所有，而竊取他人之動產者，
                        為竊盜罪，處五年以下有期徒刑、拘役或五百元以下罰金
                        。


司法院資訊處製作；財團法人民間司法改革基金會備份。
